臺灣高等法院臺中分院民事裁定　96年度抗字第313號
抗　告　人
即　債權人　甲○○
相　對　人
即　第三人　世昌輪業股份有限公司
法定代理人　乙○○
上列抗告人因與相對人間停止執行事件，對於民國96年4月26日
臺灣臺中地方法院96年度聲字第1025號裁定提起抗告，本院裁定
如下：
    主  文
抗告駁回。
抗告程序費用由抗告人負擔。
    理  由
一、按有異議之訴時，法院因必要情形，或依聲請定相當並確實
    之擔保，得為停止強制執行之裁定，強制執行法第18條第2
    項定有明文。又按法院依強制執行法第十八條第二項規定，
    以裁定命債務人供擔保後停止強制執行，其擔保金額之多寡
    應如何認為相當，原屬於法院職權裁量之範圍，如已斟酌債
    權人因停止執行所應受之損害，自非當事人所可任意指摘。
    （最高法院92年度台抗字第574號裁判參照）
二、抗告意旨略以：伊分持台灣板橋地方法院債權憑證（執行債
    權額為新台幣1,113,560元本息）及台灣台中地方法院95年
    度訴字第2534號訴訟上和解筆錄（執行債權額為新台幣366,
    268元本息）等二件執行名義（下分別簡稱法院債權憑證；
    法院和解筆錄），聲請原審執行債務人千葉輪業股份有限公
    司、陳秋進（下簡稱執行債務人）財產，經原審分二案號即
    為：96年度執字第4948號（法院債權憑證為執行名義）、96
    年度執字第18772號（法院和解筆錄為執行名義），原審並
    將後案即96年度執字第18772號，併入前案即96年度執字第
    4948號執行，（查抗告人誤為一案二個執行名義），茲第三
    人即相對人世昌輪業股份有限公司對96年度執字第4948號執
    行標的物提起第三人異議之訴（原審96年度訴字第1084號）
    ，並聲請原審暫停96年度執字第4948號執行程序，而原裁定
    准許相對人之請求（96年度聲字第1025號，下簡稱原裁定）
    ，並謂：「聲請人（即世昌輪業股份有限公司）供擔保新臺
    幣壹拾捌萬玖仟零陸拾元後，本院九十六年度執字第四九四
    八號給付貨款執行事件之強制執行程序，於本院九十六年度
    訴字第一○八四號第三人異議之訴事件判決確定，和解或撤
    回起訴前，應暫予停止」。然原裁定僅斟酌法院債權憑證之
    執行名義停止執行之損害，而漏未審酌法院和解筆錄之執行
    名義停止執行之損害，並停止全案之執行（包括96年度執字
    第18772號），顯有違誤，為此提起抗告云云。
三、經查抗告人分持台灣板橋地方法院債權憑證（執行債權額為
    新台幣1,113,560元本息）及台灣台中地方法院95年度訴字
    第2534號訴訟上和解筆錄（執行債權額為新台幣366,268元
    本息）等二件執行名義，聲請原審執行債務人千葉輪業股份
    有限公司、陳秋進財產，經原審分二案號即為：96年度執字
    第4948號（法院債權憑證為執行名義）、96年度執字第1877
    2號（法院和解筆錄為執行名義），原審並將後案即96年度
    執字第18772號，併入前案即96年度執字第4948號執行，嗣
    第三人即相對人世昌輪業股份有限公司對96年度執字第4948
    號執行標的物提起第三人異議之訴（原審96年度訴字第1084
    號），並聲請原審暫停96年度執字第4948號執行程序，而原
    裁定准許相對人之請求（96年度聲字第1025號），並謂：「
    聲請人（即世昌輪業股份有限公司）供擔保新臺幣壹拾捌萬
    玖仟零陸拾元後，本院九十六年度執字第四九四八號給付貨
    款執行事件之強制執行程序，於本院九十六年度訴字第一○
    八四號第三人異議之訴事件判決確定，和解或撤回起訴前，
    應暫予停止」等情，業經本院調閱上開有關卷宗，核閱無誤
    。惟按原審依「地方法院民事執行處併案調卷及囑託執行參
    考要點」有關規定併案執行，乃為節省人力，避免疏失，程
    序上便宜措施．此觀該參考要點第1點自明。次查，前開法
    院債權憑證及法院和解筆錄二種執行名義均屬「對人」之執
    行名義，而能個別獨立執行，並無任何主、從之從屬性關係
    ；申言之原審96年度執字第18772號執行案件，本能獨立執
    行，無須附屬於他案件執行。次查，相對人既僅就原審96年
    度執字第4948號執行程序，請求暫停執行，而原裁定亦已審
    酌該案件之法院債權憑證執行名義因停止執行，抗告人所應
    受之損害額為新台幣（下同）189,060元（計算式如下：1,1
    34,360元【法院債權憑證債權額】×5％【法定遲延利率】
    ×（3年＋4/12）【第一、二審法院辦案期限】＝189,060元
    ），有該資料在原審卷可按，本院認尚屬允當。又原裁定主
    文既未載明原審96年度執字第18772號執行案件，暫停執行
    ，則原裁定效力自不及於原審96年度執字第18772號執行案
    件，亦勿庸審究該案件停止執行抗告人所受損害額，是抗告
    意旨謂原裁定漏未審酌原審96年度執字第18772號執行案件
    停止執行抗告人所受損害額云云，顯有誤會。綜上，本件抗
    告無理由。
四、本件事證已臻明確，抗告人其餘攻擊或防禦方法及所提證據
    ，均與本院心證之形成，不生影響，爰不一一再加以論述，
    併此明。
五、據上論結，本件抗告為無理由，應依強制執行法第三十條之
    一，民事訴訟法第四百九十五條之一、第四百四十九條第一
    項、第七十八條，裁定如主文。
中　　華　　民　　國　　96　　年　　8 　　月　　10　　日
          民事第一庭    審判長法　官  吳 火 川
                              法　官  邱 森 樟
                              法　官  陳 繼 先
以上正本係照原本作成。
不得再抗告。
                              書記官  陳 三 軫
中　　華　　民　　國　　96　　年　　8 　　月　　10　　日
                                                      Ｍ
